臺灣彰化地方法院刑事判決　　　　　　　　　　　　九十一年度訴字第一一二號
　　公　訴　人　臺灣彰化地方法院檢察署檢察官
　　被　　　告　甲○○
右列被告因違反槍砲彈藥刀械管制條例案件，經檢察官聲請簡易判決處刑（九十一年
度偵字第一八二五號），本院認應適用通常程序審理，判決如左：
        主    文
甲○○未經許可持有可發射金屬具有殺傷力之槍枝，處有期徒刑壹年貳月，併科罰金
新台幣貳萬元，罰金如易服勞役，以新台幣玖佰元即銀元佰元折算壹日。緩刑肆年
。扣案之可發射金屬具有殺傷力之槍枝壹枝（含瓦斯鋼瓶貳個，槍枝管制編號000
0000000）沒收。
        事    實
一、甲○○明知可發射金屬具有殺傷力之空氣長槍係槍砲彈藥刀械管制條例所管制之
    槍枝，未經許可，不得無故持有，其竟於民國九十一年三月初某日，在彰化縣鹿
    港鎮○○路上某夜市內，向不詳姓名、年籍之成年人，以新台幣五千元之價格，
    購得可發射金屬具有殺傷力之空氣長槍一枝（含瓦斯鋼瓶二個，槍枝管制編號0
    000000000），而未經許可持有上開空氣長槍供射擊斑鳩之用。嗣於九
    十一年三月十七日晚上九時三十分許，甲○○駕駛車牌號碼ＱＥ─九二九七號自
    用小客車攜帶該空氣長槍，前往彰化縣二林鎮西庄里舊濁水溪南岸土地公廟前欲
    尋找有無斑鳩等野鳥可供射擊時，為警盤查，而在該自用小客車之行李廂內查獲
    該具殺傷力之空氣長槍一枝（含瓦斯鋼瓶二個）。
二、案經彰化縣警察局二林分局報請台灣彰化地方法院檢察署檢察官偵查起訴。
         理   由
一、訊據被告甲○○固坦承有於前揭時間、地點購入而持有扣案之空氣槍一把，惟矢
　　口否認該槍具有殺傷力，辯稱：鑑驗過程係以鋼製彈丸裝填試射，而伊平時均裝
　　填ＢＢ彈使用，應無殺傷力可言，且伊係買來打鳥，不知觸犯法令云云。惟查，
    扣案之槍枝一枝（槍枝管制編號：0000000000）經送內政部警政署刑
    事警察局鑑定結果，認送鑑改造空氣長槍一枝，係以外接高壓鋼瓶內之高壓氣體
    為發射動力之改造空氣長槍，其槍機內部洩氣孔有改造之情形，認係以外接高壓
    鋼瓶內之高壓氣體為發射動力之改造空氣長槍，機械性能良好，經裝填彈丸（直
    徑約六公厘、重量約零點八八公克之鋼珠）實際試射三發結果，測得其單位面積
    動能為分別為二十五點一、二十四點三二、二十七點五三點焦耳＼平方公分，而
    該局對活豬作射擊測試結果，彈丸單位面積動能達二十四焦耳＼平方公分，則足
    以穿入豬隻皮肉層，另依日本科學警察研究所之研究結果，彈丸單位面積動能達
    二十焦耳＼平方公分則足以穿入人體皮肉層，此有該局九十一年四月二十六日刑
    鑑字第九一００五六五０三號槍彈鑑定書一份在卷可參，足認扣案之空氣長槍如
    裝填鋼珠實際試射即足以穿入人體皮肉層、豬隻皮肉層，而具有殺傷力，雖被告
    係以塑膠ＢＢ彈裝填而射擊，惟槍枝是否具有殺傷力應以該槍枝本身如裝填適當
    之金屬或子彈射擊時是否具有殺傷力而判定，而非以被告以何種物品裝填該槍枝
    射擊時是否具有殺傷力而判定，是以被告所辯顯係事後卸責之詞不足採信，此外
    並有扣案之空氣長槍一把（含瓦斯鋼瓶二個，槍枝管制編號：00000000
    00）及照片二張可稽，是以本件事證已臻明確，被告犯行堪予認定。
二、核被告所為，係犯槍砲彈藥刀械管制條例第十一條第四項之未經許可持有可發射
    金屬具有殺傷力之槍枝罪。爰審酌被告之素行、犯罪之動機、目的、手段、所生
    危害與犯罪後之態度等一切情狀，量處如主文所示之刑，並就其所處罰金部分諭
    知易服勞役之折算標準，以示懲儆。又被告前未曾受有期徒刑以上刑之宣告，此
    有台灣彰化地方法院檢察署刑案資料查註紀錄表及台灣高等法院被告全國前案紀
    錄表在卷可按，其經此教訓，當知警惕，應無再犯之虞，本院審酌上情，認所宣
    告之刑，以暫不執行為宜，爰併為緩刑之宣告，以啟自新。扣案之可發射金屬具
    有殺傷力之空氣長槍一枝（含瓦斯鋼瓶二個，槍枝管制編號000000000
    0）係違禁物，應予宣告沒收。另扣案之塑膠ＢＢ彈一盒雖係供該空氣長槍所使
    用，惟因無法認定該空氣長槍以扣案之塑膠ＢＢ彈射擊具有殺傷力，故無從認為
    該塑膠ＢＢ彈係供被告犯罪所用之物，故不併予宣告沒收，附此敘明。
據上論結，應依刑事訴訟法第四百五十二條、第二百九十九條第一項前段，槍砲彈藥
刀械管制條例第十一條第四項，刑法第十一條前段、第四十二條第二項、第七十四條
第一款、第三十八條第一項第一款、第七十四條第一款，罰金罰鍰提高標準條例第二
條，現行法規所定貨幣單位折算新臺幣條例第二條，判決如主文。
中　　　華　　　民　　　國　　九十一　　年　　　十　　　月　　 十五 　　日
                                    臺灣彰化地方法院刑事第二庭
                                        法       官 石  馨  文
右正本證明與原本無異。
如不服本判決，應於判決送達後十日內向本院提出上訴狀（須附繕本）。
槍砲彈藥刀械管制條例第十一條
